hr-HR: Vrsta potpore za glazbalo: Ham; Držač stalka za note; Stalak za note; Remen za vrat; Remen za sjedalo; Remen za nošenje preko ramena; Podrška za palac; Ostalo
pl: Pomoc techniczna do instrumentu: Uprząż; Uchwyt do instrumentu; Stojak muzyczny; Pasek na szyję; Pasek na krzesło; Pas naramienny; Oparcie dla kciuka; Inne
ko: 악기 지원 유형: 하네스; 악보 집게; 보면대; 넥 스트랩; 시트 스트랩; 어깨 스트랩; 엄지 탭; 기타
de: Art der Instrumentenhalterung: Geschirr; Lyrahalter; Notenständer; Tragegurt; Sitzgurt; Schulterriemen; Daumenlasche; Sonstiges
da: Støttetype til instrument: Seletøj; Lyreholder; Musikstativ; Halsstrop; Sædestrop; Skulderstrop; Tommelfingerstøtte; Andet
tr: Enstrüman destek türü: Tesisat; Lir tutucu; Nota standı; Boyun askısı; Koltuk askısı; Omuz askısı; Başparmak sekmesi; Diğer
nl: Type instrumentsteun: Harnas; Lierhouder; Muziekstandaard; Nekriem; Zitband; Schouderband; Thumb tab; Andere
bg-BG: Тип опора на инструмента: Сбруя; Държач за лира; Стойка за ноти; Каишка за врата; Каишка за седалка; Каишка за рамо; Раздел за палец; Други
pt-PT: Tipo de suporte do instrumento: Arnês; Suporte para lira; Suporte para música; Correia para pescoço; Correia de assento; Alça de ombro; Aba para polegar; Outro
sv: Typ av instrumentstöd: Sele; Lyrhållare; Notställ; Halsrem; Sätesrem; Axelband; Tumflik; Övrigt
el: Τύπος στήριξης οργάνου: Λουρί; Θήκη λύρας; Αναλόγιο μουσικής; Ιμάντας λαιμού; Ιμάντας καθίσματος; Ιμάντας ώμου; Καρτέλα αντίχειρα; Άλλο
pt-BR: Tipo de suporte do instrumento: Arnês; Porta-lira; Estante de partitura; Alça de pescoço; Alça de assento; Alça de ombro; Aba de polegar; Outro
fr: Type de support de l’instrument: Harnais; Porte-lyre; Pupitre; Sangle de cou; Sangle de siège; Sangle d’épaule; Onglet de pouce; Autre
ja: 装置サポートタイプ: ハーネス; リラホルダー; 譜面台; ネックストラップ; シートストラップ; ショルダーストラップ; サムタブ; その他
th: ประเภทขาตั้งเครื่องดนตรี: สายรัด; ที่วางพิณ; ขาตั้งโน้ตเพลง; สายคล้องคอ; สายสะพาย; สายสะพายไหล่; แผ่นรองนิ้วหัวแม่มือ; อื่นๆ
zh-TW: 樂器支架類型: 馬具; 里拉琴架; 樂譜架; 頸掛繩; 安全帶; 肩背; 拇指標籤; 其他
vi: Loại kệ để nhạc cụ: Khai thác; Kẹp bản nhạc hình đàn lia; Giá đỡ bản nhạc; Dây đeo cổ; Dây đeo khi ngồi; Dây đeo vai; Vấu ngón tay cái; Khác
sl-SI: Vrsta podpore glasbila: Pas; Držalo za liro; Stojalo za note; Ovratni trak; Trak za sedež; Naramnica; Naprstnik; Drugo
es: Tipo de soporte del instrumento: Arnés; Sujetaliras; Atril para partituras; Correa para el cuello; Correa de asiento; Correa para el hombro; Piano de pulgar; Otros
ro-RO: Tip suport instrument: Cablaj; Suport liră; Stativ pentru partituri; Curea pentru gât; Cureaua pentru scaun; Curea de umăr; Suport pentru deget; Altele
hu: Hangszer tartóeszközének típusa: Heveder; Líratartó; Kottaállvány; Nyakheveder; Ülésheveder; Vállheveder; Hüvelykujjpánt; Egyéb
lt-LT: Instrumento atramos tipas: Diržas; Lyros laikiklis; Natų stovas; Kaklo dirželis; Kėdės dirželis; Peties dirželis; Nykščio atrama; Kita
nb: Instrumentstøttetype: Seletøy; Lyreholder; Musikkstativ; Nakkestropp; Setestropp; Skulderstropper; Tommeltapp; Annet
cs: Typ podpory nástroje: Postroj; Držák not; Notový pult; Popruh na krk; Sedací popruh; Ramenní popruh; Palcová zarážka; Jiné
it: Tipo di supporto dello strumento: Imbracatura; Portalira; Leggii per musica; Tracolla; Cinghia del sedile; Tracolla; Scheda pollice; Altro
en: Instrument support type: Harness; Lyre holder; Music stand; Neck strap; Seat strap; Shoulder strap; Thumb tab; Other
sk-SK: Typ podpery nástroja: Postroj; Držiak na lýru; Hudobný stojan; Popruh na krk; Popruh na sedadlo; Ramenný popruh; Náprstok; Iné
fi: Instrumentin tukityyppi: Valjaat; Lyyrateline; Nuottiteline; Kaulanauha; Istuinhihna; Olkahihna; Peukalovedin; Muu
ru: Тип подставки или опоры для инструмента: Ремень; Нотодержатель; Пюпитр; Ремешок на шею; Ремень для сиденья; Плечевой ремень; Подставка для большого пальца; Другое
zh-CN: 乐器支架类型: 背带; 琴架; 乐谱架; 颈带; 座椅绑带; 肩带; 拇指扣; 其他